臺灣新竹地方法院簡易庭小額民事判決　　　　　　九十三年度竹小字第四三九號
　　原　　　告　新竹國際商業銀行股份有限公司
　　法定代理人　丙○○
　　訴訟代理人　甲○○
　　被　　　告　乙○○
右當事人間請求返還消費借貸款事件，於民國九十三年十一月十一日言詞辯論終結，
本院判決如左：
    主      文
被告應給付原告新臺幣柒萬壹仟壹佰肆拾陸元，及自民國九十三年六月十日起至清償
日止，按年息百分之十八點二五計算之利息，暨自民國九十三年七月十日起至清償日
止，逾期未滿六個月者，按上開利率百分之十計算之違約金，逾期超過六個月者，按
上開利率百分之二十計算之違約金。
訴訟費用新臺幣壹仟元由被告負擔。
本件判決得假執行。
    事實及理由
一、原告之聲明：求為判決如主文第一項所示。
二、事實摘要：
（一）原告主張：
  １、緣被告乙○○於民國九十一年十二月四日向原告申請貸款額度新臺幣（下同）
      五萬元，與原告立有ＤＥＡＲ現金卡貸款契約書可憑，依上開約定借款額度動
      用期限自九十一年十二月四日至九十二年十二月四日止為期一年，期滿三十日
      前，如立約人即被告不為反對續約之意思表示，並經原告審核同意者，得以同
      一內容繼續延長一年，其後每年屆期時亦同，最長以延長四次為限。依契約第
      一條約定借款額度得由原告依被告動撥額度情形及繳款狀況，依被告申請或由
      原告自行調整借款額度，現已調整為七萬二千元。
  ２、契約於借支額度、期間內，由被告指定在本行活期存款第一六五三─八五九三
      七七號帳戶，憑ＤＥＡＲ卡向已參加自動化服務機器跨行共用系統之本行或其
      他金融機構自動化付款機隨時向本行取款；另依契約書第五條每動用一筆借款
      時，須繳納費用一百元及首次動用本借款時，須繳納首次撥借額度百分之三點
      五帳務管理費，及依契約書第七條依借款日起，以一個月為一期於每月二十二
      日還款，每期應繳金額係尚欠本金加未繳手續費最低百分之五計算，若金額小
      於一千元以一千元計算，將所欠金額依上開約定按月分期攤還，若逾期一次即
      喪失分期攤還之權利，應將所欠消費借貸款全數一次清償，利息按年息百分之
      十八點二五按月計付，逾期六個月以內者，按上開利率百分之十，逾期六個月
      以上者，按上開利率百分之二十計算之違約金。
  ３、詎料被告對上開借款本息僅繳至九十三年六月九日止，其於九十三年七月九日
      起，未依約履行迄今已逾期一次以上，尚欠貸款本金七萬一千一百四十六元，
      依ＤＥＡＲ現金卡貸款契約書約定條款第十三條第一項、第六項之規定，視為
      全部到期，被告即應負償還之責，屢經催討仍置之不理，爰依民法消費借貸之
      法律關係請求給付消費款等語。
（二）被告未於言詞辯論期日到場，亦未提出書狀作何聲明或陳述。
三、本院之判斷：
（一）原告主張之前開事實，業據其提出與所述相符之ＤＥＡＲ現金卡貸款契約書、
      放款客戶往來明細、現金卡調整額度作業查詢各一件為證，核屬相符，被告則
      未到庭為任何有利於己之聲明或陳述，亦未提出書狀供本院審酌，自堪信原告
      主張為真實。從而原告依據兩造所訂立之ＤＥＡＲ現金卡貸款契約書、約定條
      款及消費借貸之法律關係請求被告給付如主文第一項所示之金額，為有理由，
      應予准許。
（二）本件為小額訴訟事件，就原告勝訴部分應依職權宣告假執行。
四、結論，本件原告之訴為有理由，依民事訴訟法第四百三十六條之二十三、第四百
    三十六條第二項、第三百八十五條第一項前段、第七十八條、第四百三十六條之
    十九第一項、第四百三十六之二十，判決如主文。
中　　　華　　　民　　　國　　九十三　　年　　 十一 　　月　　二十三　　日
                                  臺灣新竹地方法院新竹簡易庭
　　　　　　　　　　　　　　　　　　　法  官  楊麗文
右為正本係照原本作成。
如不服本判決，須以本判決違背法令為上訴理由時，始得於本判決送達後二十日內向
本院提出上訴狀。
　　　　　　　　　　　　　　　　　　　書記官　洪木志
中　　　華　　　民　　　國　　九十三　　年　　 十一 　　月　　二十三　　日
